【裁判字號】    90,易,324
【裁判日期】    900531
【裁判案由】    違反能源管理法
【裁判全文】
臺灣高雄地方法院刑事判決                            九十年度易字第三二四號
    公  訴  人  臺灣高雄地方法院檢察署檢察官
    被      告  乙○○
    被      告  丙○○
右列被告因違反能源管理法案件，經檢察官提起公訴（八十九年度偵字第二八六一號
），本院判決如左：
    主    文
乙○○、丙○○共同未經許可而經營中央主管機關指定之能源產品之銷售業務，乙○
○處有期徒刑肆月，丙○○處拘役肆拾日，如易科罰金，均以佰元折算壹日。
柴油陸仟壹佰捌拾伍公升、加油機壹台及加油估價單陸張，均沒收。
    事    實
一、乙○○前於民國八十六年間，已因違反能源管理法案件，經法院判處拘役五十日
    確定，於八十七年四月三十日易科罰金執行完畢（不構成累犯）。仍不知悔改，
    明知柴油係經中央主管機關指定之能源產品，其銷售業務，非經許可不得經營，
    竟自八十九年一月五日起，以每月新台幣（下同）三萬元之代價雇用丙○○從事
    加油銷售之業務，共同基於經營銷售之犯意聯絡，在高雄市前鎮區明正東巷二六
    九號後面空地，私設地下加油站，以每公升九點四元之價格，向綽號「源仔」之
    不詳姓名成年男子購入之含高硫質廉價漁用柴油，再以每公升十點四元之價格販
    售予不特定人，賺取其間差價牟利，未經許可擅自經營中央主管機關指定之能源
    產品柴油之銷售業務。嗣於八十九年一月十六日上午七時四十五分許，適甲○○
    駕駛車牌號碼ＫＲ－八六九號聯結車前往上址，原擬加滿柴油二百七十公升，為
    警當場查獲。並扣得乙○○所有供銷售之柴油六千一百八十五公升及供銷售柴油
    所用之加油機一台及加油估價單六張（均由其保管中）。
二、案經高雄縣警察局移送臺灣高雄地方法院檢察署檢察官偵查起訴。
    理    由
一、訊據被告乙○○對於自八十九年一月五日起，在上址未經許可擅自經營中央主管
    機關指定之能源產品柴油之銷售業務等事實，迭於警、偵訊及本院調查、審理中
    坦認不諱；另訊據被告丙○○矢口否認有何共同經營銷售柴油業務之犯行，辯稱
    ：伊係受雇於乙○○負責水電等雜工，沒有幫忙加油情事云云。惟查：被告乙○
    ○於警訊中已明確供述：伊雇用丙○○在場看管並且加油等語，被告丙○○於警
    訊中亦自承：受雇於乙○○擔任加油工一情，且被告丙○○確有於銷售柴油之估
    價單上簽認，亦有該估價單附卷可佐，足認被告丙○○確有受雇於乙○○經營銷
    售柴油業務之事實，其事後翻異前供而為上開辯解，及被告乙○○附和其辯，於
    本院審理時改稱：丙○○僅係受雇擔任雜工云云，俱屬卸責迴護之詞，顯不足取
    ，此外，復有扣案之柴油六千一百八十五公升及加油機一台（均暫由被告保管中
    ，此有查獲刑事案件扣押贓證物暫行交付保管證明收據一紙附於警卷可憑）存卷
    可佐。又該銷售之油品經送中國石油股份有限公司檢驗結果，確屬柴油無誤，亦
    有經濟部取締違法經營油品會報執行小組高雄執行分組八十九年二月十五日高處
    （八九）高執字第八九０三０四六九號函暨所附檢驗報告及中國石油股份有限公
    司煉製研究所產品研究組檢驗報告各一份在卷足稽。綜上，事證明確，被告等共
    同未經許可而經營中央主管機關指定之能源產品之銷售業務犯行，均堪認定。
二、按柴油係能源管理法第二條第一款所稱之「石油及其產品」之能源，未經許可，
    不得銷售。是核被告二人所為，均係犯同法第二十條之一未經許可經營中央主管
    機關指定之能源產品銷售業務罪。被告二人間，就上開犯行，有犯意聯絡及行為
    分擔，皆為共同正犯。又其等自八十九年一月五日起至經警查獲之同年月十六日
    止之未經許可從事柴油銷售業務行為，本即含有繼續反覆實施同一種類行為之性
    質，均應包括於一個經營銷售柴油業務之範疇，為實質上一罪，僅能論以一罪，
    不成立連續犯。審酌被告乙○○前於八十六年間，甫因同一罪名，經法院判處徒
    刑在案，猶不知悔改，再度銷售含高硫量之漁用柴油牟利，嚴重污染空氣品質，
    且扭曲政府補貼漁民之政策良意，有害於能源之健全管理，惡性非輕，惟其犯後
    均坦承犯行，態度良好，且銷售期間非長，所得不多；被告丙○○參與銷售柒油
    業務，期間尚短，惡性輕微，及其無任何犯罪前科紀錄，有台灣高等法院被告全
    國前案紀錄表在卷可稽，素行尚佳等一切情狀，分別量處如主文所示之刑，並諭
    知易科罰金之折算標準。另扣案柴油六千一百八十五公升係被告乙○○所有供銷
    售之能源產品，應依能源管理法第二十條之一後段規定宣告沒收；扣案加油機一
    台、加油估價單陸張，為被告乙○○所有，業據其供承在卷，且供本件銷售油品
    犯罪所用之物，爰依刑法第三十八第一項第二款規定，宣告沒收。
據上論斷，應依刑事訴訟法第二百九十九條第一項前段，能源管理法第二十條之一，
刑法第十一條前段、第二十八條、第四十一條第一項、第三十八條第一項第二款，罰
金罰鍰提高標準條例第二條，判決如主文。
本案經檢察官高嘉惠到庭執行職務。
中      華      民      國      九十      年     五     月    三十一    日
                                  臺灣高雄地方法院刑事第六庭
                                      審判長法  官    趙家光
                                            法  官    邱明弘
                                            法  官    林韋岑
右正本證明與原本無異。
如不服本判決，應於判決送達後十日內，向本院提出上訴狀。
                                            書記官    董明惠
中    華    民    國      九十      年      五      月      三十一      日
附錄本案論罪科刑法條
能源管理法第二十條之一：
未經許可而經營中央主管機關指定之能源產品之輸入、輸出、生產、銷售業務者，處
一年以下有期徒刑、拘役或科或併科新台幣拾萬元以下罰金，並得沒收其輸入、輸
出、生產、銷售之產品。


司法院資訊處製作；財團法人民間司法改革基金會備份。
